# PPP基金合并报表问题

提问人：旅徒 时间：2017-08-08 09:29:26
A公司拟发起设立一个PPP项目基金，并成立有限合伙企业，基金总规模为 50 亿元。A公司作为劣后级LP持有20%基金份额，某银行作为优先级LP持有80%基金份额，某基金管理有限责任公司作为GP，不持有基金份额，只按固定比例收取管理费。劣后级LP中原金控享有剩余收益，并对优先级LP建行负有差额补偿义务。该基金募集资金以股权形式投资PPP项目。请教陈版：A公司是否应合并该PPP项目基金？如果合并，某银行作为优先级LP持有的基金份额在合并报表如何列示？此外，能够设置相关条款使得A公司不合并该PPP项目基金？

回答人：chenyiwei
A公司享有或承担该基金的绝大部分剩余风险和报酬，该基金回报的可变性几乎全部集中于A公司（劣后级LP），因此A公司应合并该基金。在合并报表层面，优先级LP的出资份额应列作负债，应归属于优先级LP的收益确认为利息支出。